【裁判字號】    97,訴,144
【裁判日期】    970723
【裁判案由】    台灣地區與大陸地區人民關係條例等
【裁判全文】
臺灣宜蘭地方法院刑事判決               97年度訴字第144號
公  訴  人  臺灣宜蘭地方法院檢察署檢察官
被      告  甲○○
            丁○○  38歲民.
                    大陸地區
                    （現在內政部入出國暨移民署收容事務大
上列被告等因臺灣地區與大陸地區人民關係條例等案件，經檢察
官提起公訴（97年度偵字第1107號），本院判決如下：
    主  文
甲○○共同連續違反不得使大陸地區人民非法進入臺灣地區之規
定，累犯，處有期徒刑壹年，減為有期徒刑陸月。
丁○○共同連續行使明知為不實之事項，而使公務員登載於職務
上所掌之公文書，足以生損害於公眾，處有期徒刑拾月，減為有
期徒刑伍月，如易科罰金，以銀元參佰元即新臺幣玖佰元折算壹
日。
    事  實
一、甲○○前因詐欺案件，經臺灣臺中地方法院以90年度易緝字
    第7號判決判處有期徒刑八月確定，甫於民國92年1月4日縮
    刑期滿執行完畢。詎甲○○猶不知悔改，其明知大陸地區人
    民非經主管機關許可，不得進入臺灣地區，且其與大陸地區
    人民丁○○彼此間均無結婚之真意，為達成使丁○○入境臺
    灣工作賺錢之目的，甲○○竟與某自稱丁○○堂姐之成年女
    子（真實姓名年籍不詳）共同基於使大陸地區人民非法進入
    臺灣地區之概括犯意聯絡，復與丁○○共同基於行使使公務
    員登載不實文書之概括犯意聯絡，經由該自稱丁○○堂姐之
    成年女子安排、介紹下，甲○○於92年3月12日從桃園中正
    機場出境至大陸地區福建省福州市後，隨即於93年3月24日
    與丁○○在福建省福州市辦理虛偽之結婚，藉以取得福建省
    福州市公證處所核發之（2003）榕公證內民字第3875號結婚
    證明書。甲○○於取得前揭證書後，便於92年4月9日由桃園
    中正機場返回臺灣，並先於92年4月14日持業經財團法人海
    峽交流基金會驗證之大陸地區結婚證明書，前往宜蘭縣宜蘭
    市戶政事務所，填具結婚登記申請書，申請辦理結婚之戶籍
    登記，致使不知情之戶政事務所承辦人員於形式審查後，即
    將甲○○與丁○○結婚之不實事項，登載於其職務上所掌管
    之戶籍登記簿、戶籍謄本等公文書上，並據以發給甲○○業
    經登載上開不實事項之戶籍謄本，足以生損害於宜蘭縣宜蘭
    市戶政事務所對戶籍資料及人民身分關係管理之正確性。甲○○隨之連續於92年4月18日、95年3月16日至內政部警政署
    入出境管理局（以下簡稱境管局，現已改制為內政部入出國
    及移民署），填具大陸地區人民進入臺灣地區旅行證申請書
    等資料，並持該內容不實之戶籍謄本及大陸地區結婚證明書
    等文件，以配偶來台探親、團聚之不實理由，向境管局申請
    丁○○入臺灣地區，甲○○、自稱丁○○堂姐之成年女子、
    丁○○即以此方式連續行使前揭使公務員登載不實之戶籍謄
    本公文書，經承辦公務員為實質審查後，誤為核准而發給丁○○中華民國臺灣地區旅行證。丁○○隨即持上開中華民國
    臺灣地區旅行證，連續於92年7月19日、95年5月26日分別自
    桃園中正機場、金門地區碼頭進入臺灣地區，甲○○、自稱
    丁○○堂姐之成年女子即以此方式連續使大陸地區人民非法
    進入臺灣地區。嗣後甲○○於有偵查權限之機關及公務員發
    覺其犯行前，即於97年1月23日主動至內政部入出國及移民
    署專勤事務第一大隊宜蘭縣專勤隊向員警供承犯下前揭犯行
    ，並自願接受裁判。
二、案經內政部入出國及移民署專勤事務第一大隊宜蘭縣專勤隊
    移請臺灣宜蘭地方法院檢察署檢察官偵查起訴。
    理  由
一、按被告以外之人於審判外之言詞或書面陳述，除法律有規定
    者外，不得作為證據。又被告以外之人於審判外之陳述，雖
    不符前四條之規定，而經當事人於審判程序同意作為證據，
    法院審酌該言詞陳述或書面陳述作成時之情況，認為適當者
    ，亦得為證據。當事人、代理人或辯護人於法院調查證據時
    ，知有第159條第1項不得為證據之情形，而未於言詞辯論終
    結前聲明異議者，視為有前項之同意，刑事訴訟法第159條
    第1項、第159條之5分別定有明文。本件情形，被告、檢察
    官於本院審理時對於下列所述之證據資料，均不爭執其證據
    能力，本院審酌該等證據資料作成時之狀況，並無不宜作為
    證據情事，依刑事訴訟法第159條之5第2項規定，自均得作
    為證據。
二、訊據被告甲○○、丁○○固均坦承「甲○○與大陸地區人民
    丁○○於93年3月24日在大陸地區福建省福州市辦理結婚，
    取得福建省福州市公證處所核發之結婚證明書後，隨即由甲○○於92年4月14日持業經財團法人海峽交流基金會驗證之
    大陸地區結婚證明書，前往宜蘭縣宜蘭市戶政事務所，填具
    結婚登記申請書，申請辦理結婚之戶籍登記，戶政事務所承
    辦人員審查後，即將甲○○與丁○○結婚之事項，登載於其
    職務上所掌管之戶籍登記簿、戶籍謄本等公文書上，並據以
    發給甲○○業經登載上開事項之戶籍謄本。甲○○隨之於92
    年4月18日、95年3月16日至內政部警政署入出境管理局，填
    具大陸地區人民進入臺灣地區旅行證申請書等資料，並持該
    已登記結婚之戶籍謄本及大陸地區結婚證明書等文件，以配
    偶來台探親之理由，向境管局申請丁○○入臺灣地區，經承
    辦公務員審查後，發給丁○○中華民國臺灣地區旅行證，丁○○隨即持上開中華民國臺灣地區旅行證，於92年7月19日
    、95年5月26日進入臺灣地區。」等事實（見本院卷第17至1
    9頁），惟被告甲○○矢口否認有何使大陸地區人民非法進
    入臺灣地區、行使使公務員登載不實文書之犯行、被告丁○○亦矢口否認有何行使使公務員登載不實文書之犯行，均辯
    稱「我們是真結婚、不是假結婚。」云云，惟查：
（一）上揭犯罪事實，業據被告甲○○於警詢、檢察官偵訊及準
      備程序時坦承不諱（見警卷第1至5頁，偵查卷第9頁、本
      院卷第18頁）。而本件查獲機關內政部入出國及移民署專
      勤事務第一大隊宜蘭縣專勤隊之所以查悉本案，係因被告
      甲○○主動至宜蘭縣專勤隊自首犯下本案犯行之事實，亦
      有97年1月23日被告甲○○警詢筆錄可資佐證，依此，若
      非確有其事，被告甲○○豈有無端至宜蘭縣專勤隊向承辦
      員警捏造虛構不利於己之犯罪事實之理？
（二）其次，男女結婚之目的在於共同生活，相互扶持，且男女
      結婚時辦理婚宴昭告家人及眾親友，亦為國人民情風俗，
      然依證人即被告甲○○之親哥哥林忠興於檢察官偵訊時結
      證「我住在花蓮，但我每個月回來宜蘭一、二次，我不知
      道甲○○跟丁○○有無結婚，甲○○沒有說過。我母親、
      二個妹妹等家人也都沒有人知道，我沒有聽甲○○提過他
      與丁○○之事，丁○○也沒有跟甲○○住在一起。我回來
      時，我舅舅的兒子還問我甲○○中風需要人照顧，為什麼
      我都沒回來照顧哥哥。」之情節（見偵查卷第10頁）、證
      人即被告甲○○之表弟丙○○於檢察官偵訊及本院審理時
      所結證「90年到92年4、5月間，甲○○住在我家，之後甲○○就回到他自己的祖厝就是現住地居住，他都是一個人
      住的，我有時會去那邊看他，曾經發現過他昏倒在家裡。
      丁○○一年回來一次，每年丁○○的姐姐會打電話給我，
      請我去宜蘭火車站載丁○○去警察局報到，我是載丁○○
      到甲○○的住處，丁○○說她要去警局報到，我載過丁○○五、六次，我只有見過丁○○在甲○○住處過夜一次，
      其他沒有過夜，就馬上離開了，連甲○○身體不舒服時，
      她也是自己離開。當初甲○○與丁○○並沒有請人喝喜酒
      。甲○○的住處我很熟，我沒有看到甲○○住處有其他人
      的東西，屋內都是甲○○的衣物，沒有女人的衣物，甲○○的生活費來源是領取殘障輔助。」之情節（見偵查卷第
      11頁，本院卷第77至79頁），可知被告甲○○與丁○○根
      本並無結婚請客之動作，被告甲○○之母親、姊弟等互相
      聯絡之至親家屬，皆完全不知被告甲○○與丁○○已經結
      婚之事，被告甲○○之家屬及鄰居親友亦未曾見過被告丁○○與甲○○長久共同生活在一起，並照顧已中風行動不
      便之被告甲○○，鄰居親友於被告甲○○住處亦未見過被
      告丁○○之個人生活用品。而當被告丁○○為至警局報到
      一事而返回宜蘭時，於完成報到手續後，更立即自行離去
      ，棄生病中之被告甲○○不顧，且被告丁○○亦未將在外
      工之所得提供予被告甲○○做為生活費用，以致被告甲○○生活無依，而需依賴里長幫其申請之政府補助金度日。
      因此，從被告甲○○與丁○○並未舉辦婚宴昭告家人及眾
      親友，亦無共同生活、相互扶持等事實，已足認定被告二
      人間確實並無真實結婚以相互扶持共同生活之本意無訛。
（三）至於證人即被告甲○○住處所在地之里長乙○○於本院審
      理時雖證稱「95年開始，我曾在甲○○家中遇見丁○○，
      甲○○曾介紹丁○○與我認識，甲○○說丁○○是他老婆
      ，丁○○在台北工作，偶而才會碰到她。」云云，證人即
      被告甲○○之表姊夫朱阿印於本院審理時雖證稱「丁○○
      平常沒有工作，就會回甲○○住處，有工作就拜託我幫忙
      照顧甲○○，丁○○回來時，如果甲○○生病，丁○○會
      帶他去看醫生。丁○○回來時是與甲○○住同一個房間，
      97年1月23日以後丁○○回甲○○家中四、五次。我沒有
      看到丁○○拿錢回來，但我聽甲○○說丁○○拿幾千元給
      他。我問甲○○，甲○○說他與丁○○是真結婚。」云云
      ，然證人乙○○同時亦證稱「甲○○是最近兩、三年搬到
      我們這一里，因為他行動不便，而我是里長，所以我幫他
      處理一些事情，低收入戶也是我在95或96年間幫他辦的，
      甲○○跟我說他沒有錢，我是看他可憐，沒有錢又一個人
      生活。後來政府過年過節發放的扶助用品也是我幫他領的
      。我不知道甲○○何時與丁○○結婚，95年開始才有在甲○○家中看到丁○○，是丁○○說他在台北工作，我不知
      道她一年回來幾趟。我沒有在甲○○家中看到丁○○個人
      用品。甲○○行動不便，他會叫我幫他買一些廚房用品，
      這陣子甲○○與他姊夫住在一起，是他姊夫煮東西給他吃
      。我不知道甲○○與丁○○是真結婚或假結婚。」等語甚
      明（見本院卷第51至57頁）、證人朱阿印同時亦證稱「96
      年農曆七月份時，因為甲○○沒有人照顧，我就去照顧他
      幾天，後來甲○○就拜託我不要搬走，叫我照顧他，我才
      搬到甲○○住處。丁○○去年回來三次，今年回來兩次，
      每次住兩天或一天。平日我會進去甲○○的房間，我第一
      次來的時候，曾看到丁○○的幾件衣服，後來就沒有看到
      了。甲○○生活費都是里長幫甲○○申請政府補助，他都
      是靠這個的。我不清楚甲○○與丁○○何時結婚，我不知
      道甲○○與丁○○是真結婚還是假結婚。」等語甚明（見
      本院卷第58至63頁）。因此，倘若被告甲○○及丁○○係
      真結婚，則何以被告丁○○每年出現於被告甲○○之次數
      寥寥可數？何以被告甲○○之住處內並無被告丁○○之個
      人衣物用品？何以中風行動不便，已無生活自理能力之被
      告甲○○會無人照顧，而需央求年已70歲之證人朱阿印與
      其同住，照顧其生活起居？何以被告丁○○未將工作所得
      提供作為被告甲○○之生活費，以致林元僅能倚靠政府所
      發放之補助金及扶助用品度日？是被告甲○○雖對外稱被
      告丁○○係其配偶，惟實則渠二人間並真實結婚以相互扶
      持共同生活之本意甚明。從而，證人朱阿印、乙○○之證
      言，尚不足據以認定被告二人確係真實結婚。
（四）此外，復有福建省福州市民政局閩榕民婚字第W0000000號
      結婚證影本、福建省福州市公證處（2003）榕公證內民字
      第3875號結婚證明書影本、財團法人海峽交流基金會（92
      ）核字第019043號證明書影本、結婚登記申請書影本、大
      陸地區人民進入臺灣地區旅行證申請書影本（92年4月18
      日申請）、丁○○中華民國臺灣地區旅行證影本、丁○○
      大陸地區身分證影本、大陸地區人民進入臺灣地區旅行證
      申請書影本（95年3月16日申請）、大陸地區人民進入臺
      灣地區保證書影本、甲○○戶籍謄本影本、旅客入出境紀
      錄查詢（甲○○部分）、旅客入出境紀錄查詢（丁○○部
      分）各一件在卷可稽。
（五）綜上各情，足徵被告甲○○前揭自白確與事實相符，被告
      甲○○及丁○○事後所辯「我們是真結婚、不是假結婚。
      」云云，要屬飾卸之詞，諉無足取。故本件事證已臻明確
      ，被告甲○○、丁○○之犯行均堪予認定，均應依法論科
      。
三、按大陸地區人民非經主管機關許可，不得進入臺灣地區；大
    陸地區人民其配偶在臺灣地區設有戶籍者，得申請進入臺灣
    地區探親；大陸地區人民為臺灣地區人民之配偶，申請進入
    臺灣地區團聚，臺灣地區與大陸地區人民關係條例第10條第
    1項、93年3月1日修正前大陸地區人民進入臺灣地區許可辦
    法第3條第1項第2款、現行大陸地區人民進入臺灣地區許可
    辦法第4條第1項分別定有明文。次按結婚登記，以當事人之
    一方為申請人，97年5月23日修正生效施行前之戶籍法第35
    條定有明文。而結婚登記，申請人應於申請時提出證明文件
    ，經戶政事務所查驗後，戶政事務所即應將受理登記資料予
    以登載於電腦系統，戶籍法施行細則第13條第1項、第2項、
    第17條亦定有明文。是戶政機關就結婚登記，僅有針對申請
    人所提出之申請文書為形式審查之權，而無實質審查權，此
    觀戶籍法第54條「申請人故意為不實之申請者，應處新臺幣
    9千元以下罰鍰」之規定自明。本件被告甲○○與丁○○間
    既無結婚之真意，則渠等所為之結婚行為，無論依我國法律
    或大陸地區法律，均屬無效，迺被告甲○○、丁○○與自稱
    丁○○堂姐之成年女子均明知上開婚姻關係為無效，被告甲○○竟與自稱丁○○堂姐之成年女子共同基於使大陸地區人
    民非法進入臺灣地區之概括犯意聯絡，復與丁○○共同基於
    行使使公務員登載不實文書之概括犯意聯絡，由被告甲○○
    持相關之大陸地區結婚文件資料，前往宜蘭縣宜蘭市戶政事
    務所，申辦結婚之戶籍登記，致使不知情之戶政事務所承辦
    人員於形式審查後，即將被告甲○○與丁○○結婚之不實事
    項，登載於其職務上所掌管之戶籍登記簿、戶籍謄本等公文
    書上，並據以發給被告甲○○業經登載前述不實事項之戶籍
    謄本，被告甲○○再連續二次持此一戶籍謄本向境管局二度
    申請被告丁○○進入臺灣地區，以此方式連續行使前揭使公
    務員登載不實之戶籍謄本公文書，足以生損害於宜蘭縣宜蘭
    市戶政事務所對戶籍資料及人民身分關係管理之正確性。而
    大陸地區人民被告丁○○係以假結婚真入境之脫法方式，利
    用徒具外觀合法形式之結婚原因連續二度進入臺灣地區，藉
    以規避前舉之大陸地區人民進入臺灣地區管制規定，自均屬
    非法進入臺灣地區。
四、按95年7月1日生效施行之刑法第2條第1項規定「行為後法律
    有變更者，適用行為時之法律。但行為後之法律有利於行為
    人者，適用最有利於行為人之法律」，本件被告甲○○、丁○○行為後，刑法第28條、第33條、第41條、第55條、第62
    條業於95年7月1日修正生效施行，刑法第56條及罰金罰鍰提
    高標準條2條之規定則自同日刪除，經查：
（一）修正前刑法第28條規定「二人以上共同實施犯罪之行為者
      ，皆為正犯。」，修正後同法條則規定「二人以上共同實
      行犯罪之行為者，皆為正犯。」，依其修正理由所述，修
      正後之規定在於排除「陰謀共同正犯」、「預備共同正犯
      」。因本件被告二人共同犯罪之部分，均不屬於「陰謀共
      同正犯」、「預備共同正犯」之範疇，不論新、舊法均應
      論以共同正犯，對被告二人並無較有利或較不利之情形。
（二）修正前刑法第33條第5款規定罰金為銀元一元以上，換算
      為新臺幣後，為新臺幣三元以上。修正後同條款則規定「
      罰金：新臺幣一千元以上，以百元計算之。」。是比較新
      舊法之結果，新法並非較有利於被告二人。
（三）依修正前刑法第41條第1項前段及罰金罰鍰提高標準條例
      第2條之規定，易科罰金之折算標準，應以銀元三百元折
      算一日，經換算為新臺幣後，應以新臺幣九百元折算為一
      日。修正後刑法第41條第1項前段則規定「犯最重本刑為
      五年以下有期徒刑以下之刑之罪，而受六個月以下有期徒
      刑或拘役之宣告者，得以新臺幣一千元、二千元或三千元
      折算一日，易科罰金。」。是比較新舊法之結果，新法並
      非較有利於被告丁○○。
（四）被告甲○○、丁○○所犯二次行使使公務員登載不實文書
      犯行、被告甲○○所犯二次使大陸地區人民非法進入臺灣
      地區之犯行，經檢察官以連續犯一罪起訴，若依刪除前之
      刑法第56條連續犯之規定，上開犯行均得論以連續犯一罪
      ，且所量處之刑度最多僅為各罪法定最高本刑再加二分之
      一。若依95年7月1日生效施行之刑法規定，於刪除連續犯
      規定後，上開犯行均應分論併罰，則所量處之刑度最高可
      達各罪法定最高本刑之相加。是比較新舊法之結果，新法
      並非較有利於被告二人。
（五）被告甲○○所犯連續行使使公務員登載不實文書、連續使
      大陸地區人民非法進入臺灣地區之犯行，經檢察官以牽連
      犯一罪起訴，若依95年7月1日修正生效施行前刑法第55
      條牽連犯之規定，被告上開犯行，得論以連續使大陸地區
      人民非法進入臺灣地區一罪。若依95年7月1日生效施行之
      刑法規定，於刪除牽連犯規定後，被告甲○○所犯連續行
      使使公務員登載不實文書、連續使大陸地區人民非法進入
      臺灣地區之犯行，應分論併罰。是比較新舊法之結果，新
      法並非較有利於被告甲○○。
（六）修正前刑法第62條本文規定「對於未發覺之罪自首而受裁
      判者，減輕其刑。」，關於自首係採「必減輕其刑」之規
      定。修正後同條前段則規定「對於未發覺之罪自首而受裁
      判者，得減輕其。」，關於自首已改採「得減輕其刑」之
      規定。是比較新舊法之結果，新法並非較有利於被告甲○○。
（七）綜合上開新舊法比較之結果，顯然新法並非較有利於被告
      甲○○、丁○○，依前揭刑法第2條第1項規定，本件即應
      適用行為時法即95年7月1日修正生效施行前之刑法及罰金
      罰鍰提高標準條例第2條之規定，合先敘明。另刑法第11
      條於95年7月1日亦經修正生效施行，惟修正後之規定僅係
      將得適用刑法總則規定之刑事特別法範圍由原規定之「其
      他法令有刑罰之規定者」，更明確化為「其他法律有刑罰
      或保安處分之規定者」，此一修正尚不涉及行為人罪刑之
      結果，故無新舊法比較之問題，併此敘明。又修正前刑法
      刑法第47條規定：「受有期徒刑之執行完畢，或受無期徒
      刑或有期徒刑一部之執行而赦免後，五年以內再犯有期徒
      刑以上之罪者，為累犯，加重本刑至二分之一。」，修正
      後同法條第47條第1項則規定「修正後刑法第47條第1項則
      規定「受徒刑之執行完畢，或一部之執行而赦免後，五年
      以內故意再犯有期徒刑以上之罪者，為累犯，加重本刑至
      二分之一。」」，因本件被告甲○○係故意犯罪，不論新
      、舊法均應論以累犯，對被告甲○○並無較有利或較不利
      之情形，應逕適用修正後刑法第47第1項之規定。
五、核被告甲○○之所為，係犯刑法第216條、第214條之行使使
    公務員登載不實文書罪、臺灣地區與大陸地區人民關係條例
    第79條第1項之使大陸地區人民非法進入臺灣地區罪；被告
    丁○○之所為，係犯刑法第216條、第214條之行使使公務員
    登載不實文書罪。被告甲○○與丁○○所犯使公務員登載不
    實文書之低度行為，為行使之高度行為所吸收，不另論罪。
    被告甲○○、丁○○與該自稱丁○○堂姐之成年女子間，就
    行使使公務員登載不實文書之犯行，互有犯意聯絡，行為分
    擔，應論以共同正犯。另被告甲○○與該自稱丁○○堂姐之
    成年女子間，就使大陸地區人民非法進入臺灣地區之犯行，
    互有犯意聯絡，行為分擔，亦應論以共同正犯。又被告甲○○與丁○○先後二次行使使公務員登載不實文書之犯行、被
    告甲○○先後二次使大陸地區人民非法進入臺灣地區之犯行
    ，均時間緊接，方法相同，分別觸犯構成要件相同之罪名，
    顯均係基於概括犯意反覆為之，分別應依95年7月1日修正生
    效前刑法第56條連續犯之規定，論以一罪，並均依法加重其
    刑。另被告甲○○所犯連續行使使公務員登載不實文書罪、
    連續使大陸地區人民非法進入臺灣地區罪二罪間，有方法、
    結果之牽連犯關係，應依95年7月1日修正生效前刑法第55條
    之規定，從一重之連續使大陸地區人民非法進入臺灣地區罪
    處斷。又被告甲○○前因詐欺案件，經臺灣臺中地方法院以
    90 年度易緝字第7號判決判處有期徒刑八月確定，甫於92年
    1月4日縮刑期滿執行完畢之事實，有卷附之臺灣高等法院被
    告前案紀錄表一件可資參照，其於受有期徒刑之執行完畢後
    ，五年以內故意再犯有期徒刑以上之本罪，為累犯，應依法
    遞加重其刑。另被告甲○○犯罪後，於有偵查權限之機關及
    公務員發覺其所犯上開犯行前，即於97年1月23日主動至內
    政部入出國及移民署專勤事務第一大隊宜蘭縣專勤隊向員警
    供承犯下前揭犯行，並自願接受裁判之事實，有被告甲○○
    之警詢筆錄可佐，是被告甲○○已符自首之要件（雖被告甲○○於審判中對於犯罪事實有所辯解，惟此係被告辯護權之
    行使，並不影響其自首之效力），爰依95年7月1日修正生效
    前刑法第62條前段之規定減輕其刑，並與前揭遞加重部分，
    先遞加重而後減輕之。茲審酌被告二人之素行、智識程度；
    犯罪之動機、目的、手段；被告二人以形式上合法之假結婚
    方式，行使使公務員登載不實文書，被告甲○○並藉以使大
    陸地區人民非法進入臺灣地區，渠二人所為對於我國戶政管
    理及政府對於大陸地區人民進入臺灣地區管制所造成之傷害
    非輕；被告甲○○犯後雖主動自首，惟於本院審理時卻飾詞
    否認犯行，被告丁○○則始終否認犯行，態度均非甚佳等一
    切情狀，酌情量處被告甲○○有期徒刑一年，且依中華民國
    九十六年罪犯減刑條例第2條第1項第3款規定，減刑為有期
    徒刑六月，以示警懲。另酌情量處被告丁○○有期徒刑十月
    ，且依中華民國九十六年罪犯減刑條例第2條第1項第3款規
    定，減刑為五月，併依同條例第9條之規定，諭知如易科罰
    金，以銀元三百元即新臺幣九百元折算一日，以示警懲。
據上論斷，應依刑事訴訟法第299條第1項，臺灣地區與大陸地區
人民關係條例第79條第1項，現行刑法第2條第1項、第11條前段
、第216條、第214條、第47條第1項，95年7月1日修正生效前刑
法第28條、第62條前段、第56條、第55條、第41條第1項前段，9
5年7月1日修正生效前罰金罰鍰提高標準條例第2條，現行法規所
定貨幣單位折算新臺幣條例第2條，刑法施行法第1條之1，中華
民國九十六年罪犯減刑條例第2條第1項第3款、第7條、第9條，
判決如主文。
本案經檢察官吳廣莉到庭執行職務。
中    華    民    國    97    年    7     月    23    日
                  刑事第三庭法  官  林惠玲
                            法  官  鄧晴馨
                            法  官  劉家祥
以上正本證明與原本無異。
如不服本判決應於收受本判決後10日內向本院提出上訴書狀，並
應敘述具體理由。若未敘述理由者，應於上訴期間屆滿後20日內
向本院補提理由書狀(均須按他造當事人之人數附繕本)。
                            書記官  劉謹翊
中    華    民    國    97    年    7     月    23    日
附錄本案論罪科刑法條全文：
臺灣地區與大陸地區人民關係條例第79條第1項（罰則）
違反第15條第1款規定者，處1年以上7年以下有期徒刑，得併科
新臺幣一百萬元以下罰金。
中華民國刑法第216條（行使偽造變造或登載不實之文書罪）
行使第210條至第215條之文書者，依偽造、變造文書或登載不實
事項或使登載不實事項之規定處斷。
中華民國刑法第214條（使公務員登載不實罪）
明知為不實之事項，而使公務員登載於職務上所掌之公文書，足
以生損害於公眾或他人者，處3年以下有期徒刑、拘役或5百元以
下罰金。
中華民國刑法施行法第1條之1
中華民國九十四年一月七日刑法修正施行後，刑法分則編所定罰
金之貨幣單位為新臺幣。
九十四年一月七日刑法修正時，刑法分則編未修正之條文定有罰
金者，自九十四年一月七日刑法修正施行後，就其所定數額提高
為三十倍。但七十二年六月二十六日至九十四年一月七日新增或
修正之條文，就其所定數額提高為三倍。
中華民國九十六年罪犯減刑條例第2條
犯罪在中華民國九十六年四月二十四日以前者，除本條例另有規
定外，依下列規定減刑：
一、死刑減為無期徒刑。
二、無期徒刑減為有期徒刑二十年。
三、有期徒刑、拘役或罰金，減其刑期或金額二分之一。
緩刑或假釋中之人犯，於本條例施行之日起，視為已依前項規定
減其宣告刑，毋庸聲請裁定減刑。但經撤銷緩刑之宣告或假釋者
，仍應依本條例規定聲請裁定減刑。


司法院資訊處製作；財團法人民間司法改革基金會備份。
